# 请教大家， 2018 年 12 月 31 日为收购日根据审计及评估报告编制合并财务报表

提问人：sycfy 时间：2019-11-21 06:30:18
请教大家， 2018 年 12 月 31 日为收购日根据审计及评估报告编制合并财务报表，抵消子公司实收资本、资本公积及未分配利润，后期再 2019 年出现以前年度损益调整， 2018 年底编制的合并抵消分录需要根据以前年度损益调整，改变原抵消分录中未分配利润的金额吗？还是保持收购日编制的抵消分录不变？

回答人：chenyiwei
1 、如果该收购构成同一控制下合并，则后续对被合并方的前期调整将同样会导致合并方的合并报表进行相应的前期调整。
2 、如果该收购构成非同一控制下合并，则需要考虑该项差错是否影响购买日对各项可辨认资产的 PPA（购买对价分摊）结果，即各项可辨认资产、负债于购买日的公允价值确定是否因此出现错误，如果出现错误的，则应更正购买日的可辨认资产初始计量金额和商誉；如果前期差错不影响购买日的PPA 结果，则不应据此调整购买日的合并报表，仅对购买日后的合并报表产生影响。